臺灣臺南地方法院臺南簡易庭民事判決
110年度南簡字第1629號
原      告
即反訴被告  王博彥  

原      告  林書安  

被      告
即反訴原告  施才邑  


上列當事人間因過失傷害案件，原告提起刑事附帶民事訴訟，請
求侵權行為損害賠償事件，本院刑事庭裁定移送前來(110年度交
附民字第109號)，並經被告提起反訴，本院於民國111年4月7日
言詞辯論終結，判決如下：
    主  文
被告丙○○應給付原告甲○○新臺幣壹拾萬玖仟貳佰零參元，及自民
國一一○年七月十三日起至清償日止，按週年利率百分之五計算
之利息。
原告其餘之訴駁回。
訴訟費用由被告丙○○負擔百分之三十四，餘由原告甲○○負擔。
本訴判決原告甲○○勝訴部分，得假執行。但被告丙○○如以新臺幣
壹拾萬玖仟貳佰零參元為原告甲○○預供擔保，得免為假執行。
反訴被告甲○○應給付反訴原告丙○○新臺幣壹萬捌仟壹佰捌拾捌元
，及自民國一一一年一月六日起至清償日止，按週年利率百分之
五計算之利息。
反訴原告丙○○其餘之訴駁回。
反訴訴訟費用由反訴被告甲○○負擔百分之三十，餘由反訴原告丙○○負擔。
反訴判決反訴原告勝訴部分，得假執行。但反訴被告甲○○如以新
臺幣壹萬捌仟壹佰捌拾捌元為反訴原告丙○○預供擔保，得免為假
執行。
反訴原告丙○○其餘假執行之聲請駁回。
    事實及理由
壹、本訴部分：　
一、原告起訴主張：被告丙○○於民國109年11月21日0時45分 許
    ，駕駛車牌號碼000-0000號自用小客車，沿臺南市北區東豐
    路由西往東方向行駛，行經臺南市北區東豐路與林森路3 段
    路口，作右轉，本應注意轉彎車應讓直行車先行，而依當時
    天候晴、夜間有照明、視距良好、乾燥無缺陷之柏油路面，
    無障礙物等一切客觀情形，並無不能注意之情事，但被告竟
    疏於注意及此，未禮讓直行車先行，適有乘車牌碼327-CCR
    號普通重型機車，沿臺南市北區東豐路同向行機慢車優先道
    ，閃避不及，因而受有左上肢及左下肢多處挫傷、左側鎖骨
    外側端非移位性骨折、左側髖部挫傷。被告已侵害原告甲○○
    及其配偶即原告乙○○之權益。被告甲○○因此受有醫療費用新
    臺幣(下同)67,570元、就醫交通費9,580元、看護費用144,0
    00元、機車維修費17,360元之損害，請求精神上損害200,00
    0元。原告乙○○為原告林博彥之配偶，為照料丈夫不捨晝夜
    ，心力交瘁，家中經驗重擔落在其肩上，精神飽受折磨，內
    心痛苦難堪。故請求精神慰撫金200,000元。又原告甲○○就
    本件事故同為肇事原因，故原告二人各減損害賠償金2分之1
    而請求。依民法第148條、第195條、第216條提起本訴。並
    聲明：被告丙○○應給付原告甲○○219,255元，及自本起訴狀
    繕本送達被告翌日起至清償日止，按年息百分之五計算之利
    息。被告丙○○應給付原告乙○○100,000元，及自本起訴狀繕
    本送達被告翌日起至清償日止，按年息百分之五計算之利息
    。訴訟費用由被告負擔。
二、被告之陳述：原告甲○○本身酒精測定值達0.31mg/l，已涉犯
    刑法第185條之3之公共危險罪。對於刑事案件卷證無意見。
    原告請求之醫療費用，西醫部分不爭執，中醫部分不能算入
    。交通費是從網路上查的，不是真實的金額。機車修理費部
    分，空氣濾網是平常會消耗的，與車禍無關，不應算入。並
    聲明：原告之訴駁回。訴訟費用由原告負擔。
三、得心證之理由：
(一)按因故意或過失，不法侵害他人之權利者，負損害賠償責任
    ；汽車、機車或其他非依軌道行駛之動力車輛，在使用中加
    損害於他人者，駕駛人應賠償因此所生之損害。但於防止損
    害之發生，已盡相當之注意者，不在此限。民法第184條第1
    項前段、第191條之2分別定有明文。汽車行駛至交岔路口，
    其行進、轉彎，應依下列規定：轉彎車應讓直行車先行。
    道路交通安全規則第102條第1項第7款。查：
　⒈被告於109年11月21日0時45分許，駕駛車牌號碼000-0000號
    自用小客車，沿臺南市北區東豐路由西往東方向行駛，行經
    臺南市北區東豐路與林森路3段路口，作右轉，本應注意轉
    彎車應讓直行車先行，而依當時天候晴、夜間有照明、視距
    良好、乾燥無缺陷之柏油路面，無障礙物等一切客觀情形，並
    無不能注意之情事，竟疏於注意及此，未禮讓直行車先行，
    適有原告甲○○飲用酒類後其吐氣所含酒精濃度達每公升0.31
    毫克仍騎乘車牌號碼000-000號普通重型機車，沿臺南市北
    區東豐路同向行駛在機慢車優先道，閃避不及，兩車發生碰
    撞，原告甲○○因而受有左上肢及左下肢多處擦挫傷之傷害。
    上開事實，經臺灣臺南地方檢察署檢察官以110年度調偵字
    第931號提起公訴，本院刑事庭以110年度交易字第479號判
    決被告犯過失傷害罪，處拘役50日(得易科罰金)確定等情，
    經本院調取前揭刑事卷宗全卷核閱無誤，自堪信原告此部分
    之主張為真實。又原告甲○○除受有上開傷害外，另有左肩遠
    端鎖骨、左側鎖骨外側端非移位性骨折之傷害，有成大醫院
    及德全中醫診所之診斷診明書在卷可稽(附民字卷第19、21
    頁)，其因本件事故受有此部分之傷害，亦堪認定。
　⒉承上，本件交通事故發生當時天候晴、夜間有照明、視距良好
    、乾燥無缺陷之柏油路面，無障礙物，有刑事卷所附道路交
    通事故調查報告表㈠可參，客觀上並無不能注意之情形，被
    告應注意能注意竟疏未注意，駕駛上開小客車貿然右轉未讓
    直行車先行，因而撞擊原告甲○○騎乘之機車，致原告甲○○受
    有前揭傷害，是被告確有違反上開注意義務之過失甚明。原
    告甲○○因本件交通事故受有前述傷害，與被告之過失行為間
    具有相當因果關係，洵屬明確。
　⒊從而，原告甲○○依前揭規定，主張被告應負侵權行為損害賠
    償責任，自屬有據。
(二)按不法侵害他人之身體或健康者，對於被害人因此喪失或減
    少勞動能力或增加生活上之需要時，應負損害賠償責任。不
    法侵害他人之身體、健康、名譽、自由、信用、隱私、貞操
    ，或不法侵害其他人格法益而情節重大者，被害人雖非財產
    上之損害，亦得請求賠償相當之金額，民法第193條第1項、
    第195條第1項分別定有明文。原告因被告上開過失行為而受
    有傷害，爰就原告甲○○請求之項目及金額分別審酌如下：
　⒈醫療費用部分：原告主張其因上開傷害已支出醫療費用67,57
    0元，並提成大醫院診斷證明書及急診/門診收據、德全中醫
    診所診斷證明書及醫療費用明細收據為證，被告就西醫部分
    之支出不爭執，對中醫部分之支出則爭執其必要性(南簡字
    卷第47、64頁)，惟觀原告提出之德全中醫診所收據，對照
    其提出之該診所診斷證明書可知，原告至該診所就診，亦係
    針對本件事故所受傷害所為醫療處置，醫生並囑咐需照護休
    養(附民字卷第19頁)，堪認該等支出應屬必要之醫療費用，
    被告空言否認其必要性，並不可採。是原告此部分之請求67
    ,570元，應准許之。
　⒉交通費用部分：原告主張其因上開事故受傷而支出就醫交通
    費用9,580元，並提出大都會計程車試算車資網頁列印資料
    為證。被告對之表示爭執(南簡字卷第49、64頁)。則原告對
    此主張，應負舉證之責。惟原告就此僅提出前揭大都會計程
    車車資試算網頁資料，無法證明有支出該等費用之事實與必
    要性，其此部分請求，自難准許。
　⒊看護費用部分：
  ⑴按因身體或健康受不法侵害，需人長期看護，就將來應支付
    之看護費，係屬增加生活上需要之費用，加害人即應予以賠
    償；至於被害人因受傷需人看護，而由親屬看護時，雖無現
    實看護費之支付，亦應認被害人受有相當看護費之損害，得
    向加害人請求賠償。蓋因親屬照顧被害人之起居，固係出於
    親情，但親屬看護所付出之勞力，並非不能評價為金錢，只
    因兩者身分關係密切而免除支付義務，此種親屬基於身分關
    係之恩惠，自不能加惠於加害人，故應衡量及比照僱用職業
    護士看護情形，認被害人受有相當看護費之損害，得向加害
    人請求賠償。
  ⑵原告主張因本件車禍事故受傷而需支出2個月看護費用144,00
    0元，並提出上開診斷證明書、證明書為證(訴字卷第43、45
    、51頁)。查原告因本件事故受有前揭傷害，需專人居家照
    護2個月等情，有前揭德全中醫診所診斷明書可參。另原告
    因前揭傷害，需全天專人照顧1個月乙情，有卷附成大醫院1
    11年3月3日成附醫骨字第1110004052號函附診療資料摘要表
    可佐(訴字卷第141-143頁)。本院審酌原告甲○○於本件事故
    發生後第一時間就醫急診之醫院為成大醫院，其後並持續在
    該醫院進行治療，此觀該醫院上開診斷證明書及急診/門診
    收據可明。是成大醫院對於原告甲○○之病況及治療情形，應
    較德全中醫診所掌握更多，因此，就原告甲○○之看護需求期
    間，應以成大醫院之上開判斷為準。依此，原告甲○○因本件
    事故受傷而需全日看護之日數為30日。本院斟酌原告甲○○因
    本件事故所受上開傷勢之情節及本院審判上已知之全日看護
    每日費用行情，認以每日2,400元計算看護費用，共計30日
    ，應屬允當。是原告甲○○請求被告賠償看護費用72,000元（
    計算式：2,400×30＝72,000元），應予准許。逾此範圍之請
    求，為無理由，應予駁回。
　⒋機車維修費用部分：
　　⑴按不法毀損他人之物者，被害人得請求賠償其物因毀損所
      減少之價額；負損害賠償責任者，除法律另有規定或契約
      另有訂定外，應回復他方損害發生前之原狀；債權人得請
      求支付回復原狀所必要之費用，以代回復原狀，民法第19
      6條及第213條第1、3項分別定有明文。又依民法第196條
      請求賠償物被毀損所減少之價額，得以修復費用為估定之
      標準，但以必要者為限（例如：修理材料以新品換舊品，
      應予折舊），如修理材料以新零件更換被損害之舊零件，
      計算損害賠償額時，自應將零件折舊部分予以扣除。
　　⑵原告甲○○主張系爭機車為其所有，因本件事故受損，所需
      維修費用17,360元等情，並提出金展機車行維修紀錄單為
      證（附民字卷第43頁），另有卷附機車車籍查詢資料可考
      (南簡字卷第127頁)。被告就此稱：維修項目中的空氣濾
      網，屬平常會消耗的東西，應與本件車禍無關等語（南簡
      字卷第64頁），原告甲○○就空氣濾網部分之維修費用300
      元，與本件事故之關聯性並無舉證實之，是其此部分費用
      應不算入。從而，原告主張之機車維修費應以17,060元計
      之。又原告甲○○請求之維修費用，應係以新零件更換，揆
      諸前揭說明，以上開維修費用作為損害賠償之依據時，自
      應將其中零件折舊部分予以扣除。依行政院所頒固定資產
      耐用年數表及固定資產折舊率表，機車之耐用年數為3年
      ；系爭機車係96年4月出廠，有前揭機車車籍資料可稽，
      至發生損害之109年11月21日止，已超過上開耐用年限，
      應以殘值計算，故系爭機車維修折舊後之金額為4,265元
      【計算式：17,060÷（3＋1）＝4,265元】。
　　⑶從而，原告甲○○請求被告賠償系爭機車修復費用4,265元，
      為有理由，逾此範圍之請求，則應駁回。
　⒌精神慰撫金部分：按被害人受有非財產上損害，請求加害人
    賠償相當金額之慰撫金時，法院對於慰撫金之量定，應斟酌
    實際加害情形、所造成之影響、被害人痛苦程度、兩造之身
    分、地位、經濟情形及其他各種狀況，以核定相當之數額。
    復按慰撫金之多寡，應斟酌雙方之身分、地位、職業、教育
    程度、財產及經濟狀況、加害之程度、被害人所受之痛苦及
    其他各種情形核定相當之數額。原告甲○○因被告之過失傷害
    行為受有前揭傷害，精神上自受有一定程度之痛苦，原告依
    據民法第195條之規定請求被告給付其非財產上之損害，應
    屬有據。本院審酌兩造之身分、地位、經濟狀況、被告之加
    害程度、原告甲○○所受傷勢及生理上所受之痛苦等一切情狀
    (並參南簡字卷第31、65、151頁)，認原告甲○○請求精神慰
    撫金之數額以180,000元為適當。逾此範圍之請求，應駁回
    之。
　⒍綜上，原告得請求之金額為醫療費用67,570元、看護費用72,
    000元、機車修復費用4,265元、精神慰撫金180,000元，共3
    23,835元。
　⒎按損害之發生或擴大，被害人與有過失者，法院得減輕賠償
    金額或免除之，民法第217條第1項定有明文。又汽車行駛時
    ，駕駛人應注意車前狀況。汽車駕駛人有下列情形之一者，
    不得駕車：飲用酒類或其他類似物後其吐氣所含酒精濃度
    達每公升零點一五毫克或血液中酒精濃度達百分之零點零三
    以上。道路交通安全規則第94第3項、條第114條第2款。查
    本件事故之發生，係因被告轉彎車未讓直行車先行而致，惟
    原告甲○○有酒後駕駛動力交通工具之情事，此部分業經臺灣
    臺南地方檢察署檢察官為緩起訴處分確定(南簡字卷第131-1
    36頁)。另本件前送臺南市車輛行車事故鑑定委員會鑑定，
    認被告駕駛小客車，轉彎車未讓直行車先行，為肇事原因。
    原告酒精測定值超過標準騎乘機車，未注意車前狀況，同為
    肇事原因等情，有本院調閱之刑事卷所附臺南市車輛行車事
    故鑑定委員會110年2月5日南市交鑑字第1100220807號函附
    南鑑0000000案鑑定意見書在卷可參（刑事卷之偵字卷第13-
    16頁）。稽之鑑定報告意見，與卷內事證相可一致，應可採
    納。本院審酌上揭過失程度及車禍發生情節，因認本件車禍
    發生之肇因，原告甲○○過失比例為百分之50。依此計算，原
    告甲○○就前述所受損害得請求被告賠償之金額，依其責任比
    例核減後，應為161,918元【計算式：323,83550％＝161,918
    元，元以下四捨五入】。
　⒏按保險人依本法規定所為之保險給付，視為被保險人損害賠
    償金額之一部分；被保險人受賠償請求時，得扣除之。強制
    汽車責任保險法第32條定有明文。查原告甲○○因本件事故已
    領取強制汽車責任保險金52,715元，有新光產物保險公司保
    險賠款明細在卷可考(南簡字卷第119頁)，依上開規定，該
    保險理賠金即應視為加害人損害賠償金額之一部分而予以扣
    除。依此，原告甲○○得請求賠償金額為109,203元(計算式：
    161,918－52,715＝109,203元)。
　⒐按給付無確定期限者，債務人於債權人得請求給付時，經其
    催告而未為給付，自受催告時起，負遲延責任；其經債權人
    起訴而送達訴狀，與催告有同一之效力，民法第229條第2項
    定有明文。又遲延之債務，以支付金錢為標的者，債權人得
    請求依法定利率計算之遲延利息；但約定利率較高者，仍從
    其約定利率；應付利息之債務，其利率未經約定，亦無法律
    可據者，週年利率為百分之5，亦為同法第233條第1項及第2
    03條所明定。原告甲○○請求被告給付前開金額，未定有給付
    之期限，起訴狀繕本送達之日為110年7月12日（交附民字卷
    第51頁），則原告甲○○請求被告給付自110年7月13日起至清
    償日止，按週年利率百分之5計算之遲延利息，自為法之所
    許。
　⒑綜上，原告甲○○請求被告賠償109,203元及自110年7月13日起
    至清償日，按週年利率百分之5計算之利息，為有理由，應
    予准許。逾此範圍之請求，則應駁回。
(三)原告乙○○對被告請求損害賠償部分：
　⒈按不法侵害他人之身體、健康、名譽、自由、信用、隱私、
    貞操，或不法侵害其他人格法益而情節重大者，被害人雖非
    財產上之損害，亦得請求賠償相當之金額；前二項規定，於
    不法侵害他人基於父、母、子、女或配偶關係之身分法益而
    情節重大者，準用之，同法第195條第1、3項定有明文。其
    立法說明：『身分法益與人格法益同屬非財產法益。本條第
    一項僅規定被害人的請求人格法益被侵害時非財產上之損害
    賠償。至於身分法益被侵害，可否請求非財產上之損害賠償
    ？則付闕如，有欠周延，宜予增訂。惟對身分法益之保障亦
    不宜太過寬泛。鑑於父母或配偶與本人之關係最為親密，基
    於此種親密關係所生之身分法益被侵害時，其所受精神上之
    痛苦最深，故明定「不法侵害他人基於父母或配偶關係之身
    分法益而情節重大者」，始受保障。例如未成年子女被人擄
    略時，父母監護權被侵害所受精神上之痛苦。又如配偶之一
    方被強姦，他方身分法益被侵害所致精神上之痛苦等是，爰
    增訂第三項準用規定，以期周延。』故所謂情節重大者，仍
    應考量所侵害之身分關係對被害人主觀上平日之親密及依存
    深淺，視具體侵害行為是否已逾一般社會客觀上所能容忍之
    程度，綜合判斷之。
　⒉查原告乙○○為原告甲○○之配偶，有其提出之戶籍謄本在卷可
    稽，堪先認定。原告甲○○因本件事故致受有左上肢及左下肢
    多處擦挫傷、左肩遠端鎖骨、左側鎖骨外側端非移位性骨折
    等傷害，雖有前開診斷證明書可參，惟原告王博安所受傷害
    ，在現代醫學上仍屬可以透過醫學方法而治療痊癒之症，尚
    難認其所受傷勢為重大傷害；原告乙○○身為原告甲○○之配偶
    ，係透過婚姻契約，一起追求家庭生活幸福之共同體，對於
    配偶之受傷情理上感到不捨，固屬常情，然參酌民法第195
    條之立法理由將「情節重大」列為要件之一，亦在限制其適
    用範圍，避免賠償過當，以致對於身分法益原來具備的感情
    或親情特質、本質，反可以規範的方式，轉移評價在該身分
    關係內在核心以外的主體，形成反於身分法益本質的弔詭現
    象。因此，倘被害人之受害情節非屬重大，則其配偶即不能
    引用該法條以為求償。本院審酌原告甲○○與被告對本件事故
    之發生同屬肇事原因，原告甲○○之傷勢亦非重大等節，認原
    告乙○○依民法第195條第3項規定，請求被告賠償100,000元
    之非財產上損害賠償，核與該條要件所闡述「情節重大」之
    要件不符，故其請求，為無理由，應予駁回。
(四)綜上，原告甲○○請求被告賠償109,203元及自110年7月13日
    起至清償日，按週年利率百分之5計算之利息，為有理由，
    應予准許。逾此範圍之請求，則應駁回。
貳、反訴部分：
一、反訴原告起訴主張：反訴被告甲○○於109年11月21日0時45分
    許，明知飲酒已超過規定標準，仍騎乘車牌號碼000-000普
    通重型機車，沿臺南市北區東豐路由西向東方向機慢車道直
    行，本應注意車前狀況，依當時天候晴、夜間有照明、視 
    距良好、乾燥無缺陷之柏油路面，無障礙物等一切客觀情 
    形，並無不能注意之情事，疏於注意及此，適反訴原告駕駛
    車牌號碼000-0000號小客車，沿臺南市北區東豐路同向外側
    車道行駛向右轉彎，閃避不及，兩車發生碰撞，致反訴原告
    車輛損壞。反訴原告因本件車禍，受有車頭以及側車身等車
    輛損壞，經車行估價，維修費用為60,550元。依法提起反訴
    。並聲明：反訴被告應給付反訴原告60,550元，及自起訴狀
    繕本送達翌日起，按週年利率百分之5計算之利息。訴訟費
    用由反訴被告負擔。願供擔保請准宣告假執行。
二、反訴被告之陳述：對於反訴原告提出之估價單形式上不爭執
    ，但其中編號1-5項目應該不是本件事故造成的。並聲明：
    反訴原告之訴駁回。
三、得心證之理由：
(一)按因故意或過失，不法侵害他人之權利者，負損害賠償責任
    ；汽車、機車或其他非依軌道行駛之動力車輛，在使用中加
    損害於他人者，駕駛人應賠償因此所生之損害。但於防止損
    害之發生，已盡相當之注意者，不在此限。民法第184條第1
    項前段、第191條之2分別定有明文。又汽車行駛時，駕駛人
    應注意車前狀況。汽車駕駛人有下列情形之一者，不得駕車
    ：飲用酒類或其他類似物後其吐氣所含酒精濃度達每公升
    零點一五毫克或血液中酒精濃度達百分之零點零三以上。道
    路交通安全規則第94第3項、條第114條第2款。
(二)查：
　⒈反訴原告主張之前揭事實，業據本院認定屬實如前，反訴被
    告甲○○酒精測定值超過標準而騎乘機車，未注意車前狀況，
    致生本件事故，造成反訴原告之上開車輛受損。反訴原告依
    前揭侵權行為之規定，請求反訴被告負損害賠償責任，自應
    准許。
　⒉反訴原告主張上開小客車為其所有，因本件事故受損，所需
    維修費用60,550元(其中零件26,150元、鈑金工資11,300元
    、塗裝工資23,100元)等情，並提出富洲汽車商行估價單為
    證（南簡字卷第105頁），另有卷附汽車車籍查詢資料可考(
    南簡字卷第129頁)。反訴被告就此稱：維修項目中的編號1
    至5，應與本件車禍無關等語（南簡字卷第64頁）；依本院
    調閱之刑事卷所附警卷之道路交通事故調查報告表㈡所載，
    反訴原告之上開小客車於事故中碰撞位置為右側車身(警卷
    第31頁)，參照該小客車受損照片(警卷第43-45頁)，其受損
    部位集中在右後車身，是前開估價單編號3、4所示之前右葉
    、前門是否與本件事故有關，容有疑義。反訴原告就此部分
    費用共9,300元(前右葉為工資1,000元，右前門為零件8,300
    元)，並無提出其他證據證明與本件事故之關聯性，是其此
    部分費用應不算入。從而，反訴原告主張之車輛維修費應以
    51,250元計之(其中零件為17,850元，餘33,400元為工資)。
    又反訴原告請求之維修費用，應係以新零件更換，揆諸前揭
    說明，以上開維修費用作為損害賠償之依據時，自應將其中
    零件折舊部分予以扣除。依行政院所頒固定資產耐用年數表
    及固定資產折舊率表，小客車之耐用年數為5年；系爭小客
    車係100年10月出廠，有該小客車車籍資料可稽，至發生損
    害之109年11月21日止，已超過上開耐用年限，應以殘值計
    算，故系爭小客車維修零件折舊後之金額為2,975元【計算
    式：17,850÷（5＋1）＝2,975元】，加計工資33,400元，其維
    修費用為36,375元。是反訴原告得請求之賠償金額為36,375
    元。
　⒊又依民法第217條第1項規定，損害之發生或擴大，被害人與
    有過失者，法院得減輕賠償金額或免除之。本件事故之發生
    ，反訴原告與反訴被告之過失比例各為百分之50，已如前述
    ，依此，反訴原告得請求賠償金額為18,188元(計算：36,37
    5÷2＝18,188元，元以下四捨五入)。再者，反訴原告請求反
    訴被告給付前開金額，未定有給付之期限，反訴起訴狀繕本
    送達之日為111年1月5日（南簡字卷第111頁），則反訴原告
    請求反訴被告給付自111年1月6日起至清償日止，按週年利
    率百分之5計算之遲延利息，自為法之所許。
(三)從而，反訴原告依侵權行為之法律關係，請求反訴被告甲○○
    給付18,188元及自111年1月6日起至清償日止，按週年利率
    百分之5計算之利息，為有理由，應予准許。逾此範圍之請
    求，則應駁回。
參、按各當事人一部勝訴、一部敗訴者，其訴訟費用，由法院酌
    量情形，命兩造以比例分擔或命一造負擔，或命兩造各自負
    擔其支出之訴訟費用。民事訴訟法第79條定有明文。本訴及
    反訴部分，原告即反訴原告之訴，均各為一部有理由，一部
    無理由，本院分別審酌兩造之勝敗情形，判決訴訟費用之負
    擔如主文第3、7項所示。本訴原告、反訴原告勝訴部分，均
    係屬民事訴訟法第427條第1項簡易訴訟事件所為被告、反訴
    被告部分敗訴之判決，依民事訴訟法第389條第1項第3款之
    規定，本院就其勝訴部分，應各依職權宣告假執行。反訴原
    告就此部分聲明願供擔保請准宣告假執行即無必要。另本院
    依職權就本訴、反訴部分，分別酌定如預供擔保如主文第4
    、8項後段之金額後，分別准為免為假執行之宣告。至於反
    訴原告敗訴部分，其假執行之聲請，業因訴之駁回而失所依
    附，應併予駁回。
肆、據上論結，本訴、反訴原告之訴，均為一部有理由，一部無
    理由，依民事訴訟法第436條第2項、第79條、第389條第1項
    第3款、第392條第2項，判決如主文。
中　　華　　民　　國　　111 　年　　5 　　月　　3 　 日
                  臺灣臺南地方法院臺南簡易庭
                                法  官  盧亨龍　
以上正本係照原本作成。 
如不服本判決，應於送達後20日內，向本院提出上訴狀並表明上
訴理由（須附繕本）。如委任律師提起上訴者，應一併繳納上訴
審裁判費。
中　　華　　民　　國　　111 　年　　5 　　月　　10　　日
                                書記官  謝婷婷